【裁判字號】    98,訴,1512
【裁判日期】    981231
【裁判案由】    違反毒品危害防制條例
【裁判全文】
臺灣屏東地方法院刑事判決              98年度訴字第1512號
公  訴  人  臺灣屏東地方法院檢察署檢察官
被      告  甲○○
上列被告因違反毒品危害防制條例案件，經檢察官提起公訴（98
年度毒偵字第1286號），本院於準備程序進行中，因被告就被訴
事實為有罪之陳述，經告知簡式審判程序意旨，並聽取公訴人及
被告之意見後，本院合議庭裁定由受命法官獨任依簡式審判程序
審理，判決如下：
    主  文
甲○○施用第一級毒品，累犯，處有期徒刑拾月；又施用第二級
毒品，累犯，處有期徒刑陸月。應執行有期徒刑壹年貳月。
    事  實
一、甲○○前於95年間因施用毒品案件，經本院以95年度毒聲字
    第75號裁定觀察勒戒，因認有繼續施用毒品之傾向，經檢察
    官聲請強制戒治並提起公訴，戒治部分經本院以95年度毒聲
    字第126 號裁定令入戒治處所施以強制戒治，於96年2 月1
    日停止戒治出所，於96年4 月6 日戒治期滿執行完畢，並由
    台灣屏東地方法院檢察署檢察官以96年度戒毒偵字第9 號為
    不起訴處分確定。又於82年間違反麻醉藥品管理條例案件，
    經本院以82年度訴字第344 號判決判處有期徒刑8 月、5 年
    2 月，應執行有期徒刑5 年6 月確定，並於84年6 月13日縮
    短刑期假釋出監，後因於假釋期間犯他案而撤銷假釋；復於
    85年間，再竊盜案件，經本院以86年度易字第71號判決判處
    有期徒刑1 年確定；於86年間因違反肅清煙毒條例案件，經
    本院以86年度訴字第779 號判決判處有期徒刑3 年2 月確定
    ；於87年間，再度因違反麻醉藥品管理條例與竊盜等案件，
    經本院以87年度易字第475 號判決判處有期徒刑6 月、3 年
    ，應執行有期徒刑3 年4 月確定；上開所處各刑與前開殘刑
    接續執行，而於86年12月3 日入監，並於94年7 月25日縮短
    刑期假釋出監，復又假釋期間內再度犯他案，而經撤銷假釋
    ，於96年2 月14日入監執行此殘刑；上開各罪經本院以96年
    度聲減字第865 號裁定減刑，並定應執行刑為有期徒刑5 年
    2 月，於96年7 月30日縮刑期滿執行完畢出監。
二、詎其仍不知悔改，明知海洛因及甲基安非他命分屬第一、二
    級毒品，不得持有及施用，仍基於施用第二級毒品之犯意，
    於98年5 月15日17時許，在屏東縣屏東市○○路22巷5 號住
    處，以將甲基安非他命置於鋁箔紙上以燒烤吸食煙霧之方式
    ，施用第二級毒品甲基安非他命1 次；另於施用甲基安非他
    命之後，復基於施用第一級毒品之犯意，以將海洛因加水置
    於針筒後注入體內之方式，施用第一級毒品海洛因1 次。嗣
    於98年5 月18日17時40分許，因另案通緝為警前往其上開住
    處緝獲，而經警採尿送驗，檢出呈嗎啡（即海洛因水解後之
    反應）及甲基安非他命之陽性反應，始悉上情。
三、案經屏東縣政府警察局屏東分局報告台灣屏東地方法院檢察
    署檢察官偵查起訴。
    理  由
一、本件被告甲○○所犯係死刑、無期徒刑、最輕本刑為3 年以
    上有期徒刑以外之罪，其於準備程序就前揭被訴事實為有罪
    之陳述，經受命法官告知簡式審判程序之旨，並聽取其與公
    訴人之意見後，本院認無不得或不宜改依簡式審判程序進行
    之情事，依刑事訴訟法第273 條之1 第1 項、第284 條之1
    規定，裁定本件由受命法官獨任進行簡式審判程序，合先敘
    明。
二、上揭犯罪事實，業據被告於警詢本院審理中均坦承不諱；且
    被告於98年5 月18日查獲後所採集之尿液，經屏東縣政府警
    察局屏東分局員警初步檢驗後，再送台灣檢驗科技股份有限
    公司檢驗結果，均呈嗎啡（即海洛因水解後之反應）及甲基
    安非他命之陽性反應，此有台灣檢驗科技股份有限公司98年
    6 月6 日編號KＺ000000000000號濫用藥物尿液檢驗報告、屏
    東縣政府警察局屏東分局查獲涉嫌毒品危害防制條例罪查獲
    毒品初步檢驗報告表、屏東縣政府警察局毒品案件涉嫌人尿
    液採證編號姓名對照表各1 紙在卷可稽，上述鑑驗結果，係
    檢驗機關本於專業知識及以精密儀器或科學檢驗方法所得之
    結論，自可憑信，綜上足認，本案事證明確，被告上開犯行
    應堪認定。
三、查海洛因及甲基安非他命分屬毒品危害防制條例第2 條第2
    項第1 款、第2 款所稱之第一級、第二級毒品，不得持有、
    施用，被告竟持以施用，核其所為，係犯同條例第10條第 1
    項、第2 項之施用第一級、第二級毒品罪。其施用前持有海
    洛因及甲基安非他命之低度行為，分別為施用之高度行為所
    吸收，均不另論罪。被告在先後以不同之方式施用第一級、
    第二級毒品，是其所犯上開2 罪，犯意各別，行為互殊，應
    予分論併罰。被告有事實欄所載刑之執行完畢紀錄，有台灣
    高等法院被告前案紀錄表在卷可參，其受有期徒刑執行完畢
    後，5 年內又故意再犯本件有期徒刑以上之罪，為累犯，應
    依刑法第47條第1 項規定加重其刑。又被告係為警採集尿液
    為初步檢驗後，因呈嗎啡及甲基安非他命之陽性反應，始向
    員警坦承本件犯行，有屏東縣政府警察局屏東分局建國派出
    所刑事案件報告單1 紙在卷可稽（警卷第1 頁），可知在被
    告自白前，員警已對本件產生客觀合理之懷疑，與刑法第62
    條自首之未發覺要件不合，附此敘明。爰審酌被告前因施用
    毒品案件，已經觀察、勒戒執行完畢後，仍不思悔改，徹底
    去除施用毒品之惡習，竟又施用毒品，併審酌施用毒品對社
    會秩序造成之危害、被告之生活狀況、智識程度、犯後坦承
    犯行並配合驗尿，態度尚佳等一切情狀，分別量處如主文所
    示之刑，並定其應執行之刑。又被告本件施用所用之注射針
    筒及鋁箔紙雖為被告所有，惟未據扣案，且已為被告丟棄，
    業據其供承在卷，復無證據證明現仍存在，爰不為沒收之諭
    知，附此敘明。
據上論斷，應依刑事訴訟法273 條之1 第1 項、第299 條第1 項
前段，毒品危害防制條例第10條第1 項、第2 項，刑法第11條前
段、第47條第1項、第51條第5 款，判決如主文。
本案經檢察官李秀玲到庭執行職務
中    華    民    國    98    年    12    月    31    日
                  刑事第二庭    法  官  劉怡孜
以上正本證明與原本無異。
如不服本判決應於收受判決後10日內向本院提出上訴書狀，並
應敘述具體理由；其未敘述上訴理由者，應於上訴期間屆滿後
20日內向本院補提理由書（均須按他造當事人之人數附繕本）
「切勿逕送上級法院」。
中    華    民    國    98    年    12    月    31    日
                                書記官  馮得弟
附錄本件判決引用之法條：
毒品危害防制條例第10條
施用第一級毒品者，處6 月以上5 年以下有期徒刑。
施用第二級毒品者，處3 年以下有期徒刑。

司法院資訊處製作；財團法人民間司法改革基金會備份。
